【裁判字號】    99,聲,395
【裁判日期】    991109
【裁判案由】    聲請停止訴訟程序
【裁判全文】
臺灣高等法院民事裁定                   99年度聲字第395號
聲  請  人  甲○○
訴訟代理人  陳鄭權律師
相  對  人  乙○○
訴訟代理人  梁世馨律師
            蔡慧玲律師
複  代理人  朱瑋華律師
聲請人因與相對人間請求履行契約事件，聲請裁定停止訴訟程序
，本院裁定如下：
    主      文
聲請駁回。
聲請訴訟費用由聲請人負擔。
    理      由
一、聲請意旨略以：相對人起訴主張聲請人應按民國92年9 月22
    日和解書給付新台幣3,378,812 元，因兩造間確實無債權債
    務關係，聲請人於99年9月1日提起確認之訴，確認相對人對
    於聲請人並無7,000 萬元債權存在。相對人對訴外人吳讚盛
    若無債權存在，則對於因聲請人無權代理之行為，即無依民
    法第110 條規定受有損害。且兩造間履行契約之前訴訟（即
    原法院93年訴字第1314號判決、臺灣高等法院95年上字第85
    4 號判決、最高法院96年台上字第1171號判決）與本案原審
    判決，均未將訴外人吳讚盛有無積欠相對人7,000 萬元債權
    列為爭點加以論斷及裁判，僅就聲請人無權代理之行為應否
    負損害賠償責任為裁判。然聲請人是否應負無權代理之損害
    賠償責任，前提係相對人對訴外人吳讚盛有無債權存在，即
    應視上開確認訴訟即臺灣士林地方法院99年度重訴字第372
    號之判決結果而定，依民事訴訟法第182條規定，聲請裁定
    停止本案訴訟等語。
二、按訴訟全部或一部之裁判，以他訴訟之法律關係是否成立為
    據者，法院得在他訴訟終結前，以裁定停止訴訟程序，民事
    訴訟法第182條第1項定有明文。次按訴訟全部或一部之裁判
    ，以他訴訟之法律關係是否成立為據者，係指他訴訟之法律
    關係是否成立，為本件訴訟先決問題者而言，若他訴訟是否
    成立之法律關係，並非本件訴訟之先決問題，則其訴訟程序
    即毋庸中止（最高法院18年抗字第56號判例意旨參照）。
  (一)查本件訴訟即99年度上字第876 號，相對人乙○○與聲請人
    甲○○間請求履行契約事件，相對人乙○○主張依據民法第
    110條規定，請求聲請人甲○○給付3,378,812元及法定遲延
    利息。本件訴訟之爭點為聲請人甲○○得否以錯誤及受脅迫
    為由，撤銷92年9 月22日和解書之意思表示，及相對人乙○
    ○得否依民法第110條規定，請求聲請人負損害賠償責任。
  (二)次查，他訴訟即臺灣士林地方法院99年度重訴字第372 號，
    聲請人甲○○與相對人乙○○間請求確認債權不存在事件，
    聲請人甲○○主張訴外人吳讚盛與相對人乙○○間無債權債
    務關係，92年9 月22日和解書係因聲請人甲○○陷於錯誤及
    受脅迫所為之意思表示，聲請人甲○○無權代理訴外人吳讚
    盛簽訂和解書，相對人乙○○非善意第三人，不得按民法第
    110 條規定向聲請人甲○○主張損害賠償等語，請求確認相
    對人乙○○對於聲請人甲○○之債權7,000 萬元不存在，有
    聲請人提出民事起訴狀在卷可稽。
  (三)經核聲請人甲○○與相對人乙○○間確認債權不存在事件，
    並非本件訴訟之先決問題，揆諸首揭說明，聲請人聲請於臺
    灣士林地方法院99年度重訴字第372 號裁判確定前，裁定停
    止本件訴訟程序，於法未合，不應准許，應予駁回。
三、綜上所述，本件聲請為無理由，爰裁定如主文。
中    華    民    國    99    年    11    月    9     日
                    民事第一庭
                        審判長法  官  吳謙仁
                              法  官  蘇瑞華
                              法  官  李瓊蔭
正本係照原本作成。
如不服本裁定，應於收受送達後10日內向本院提出抗告狀，並應
繳納抗告費新台幣１千元。
中    華    民    國    99    年    11    月    15    日
                              書記官  王才生

司法院資訊處製作；財團法人民間司法改革基金會備份。
